# 审计重要性水平

提问人：mzz122622 时间：2015-08-02 09:49:35
请问： 1 、在制定审计的重要性水平时，修改的重要性水平选取的基准是否可以与原来制定重要性水平的基准不一致？ 2 、组成部分的重要性水平的基准与集团的重要性水平选取的标准是否可以不一致？

回答人：chenyiwei
1 、理论上可以。但要有充分的理由，因为不同的计算基准分别适用于不同的情况。因此只有在因审计调整或其他内外部因素影响导致原先的计算基准不再适用时，才可转用其他适用的基准。 2 、如果该组成部分本身需单独出具审计报告的，则可以根据该组成部分自身的情况确定计算其财务报表整体重要性水平（PM）的基数和比例。但是，实际执行的重要性水平（TE）不得超出集团项目组分配给该组成部分的实际执行重要性水平。

提问人：liubin988513 时间：2015-8-2 22:38:27
陈老师，探讨一个问题：
就是分配重要性水平的时候，我发现事务所不一致，比如我们致同所，最低比例都为集团审计的60%【尽管说了一句， 75%

回答人：chenyiwei
这个问题，每个所的审计方法体系的规定都不同。审计准则中也没有明确规定。只要各所能够从逻辑上证明自身做法的合理性，可以有多种方法并存，这代表了不同事务所的不同审计工作风格。

提问人：hrtsex 时间：2015-12-05 11:17:47
陈版：
1 、多期审计的情况下是否每期都要制定 1 个重要性水平呢？
2 、在母子公司审计的情况下，母子公司都要出具审计报告的话，是否应该母子公司都要单独设定重要性水平呢？
3 、若子公司不用出具审计报告的话，重要性水平又如何制定呢？

回答人：chenyiwei
1 、是。 2 、一方面集团审计项目组要将实际执行的重要性水平（TE）分配给各组成部分；另一方面，各需要单独法定报告的组成部分的项目组也需要根据该组成部分的情况确定TE，两者比较，取较低者。 3 、集团审计方法中有一套将集团整体层面TE分配到各组成部分的做法，但具体做法各事务所会有所不同，请以你所在事务所的执业规范为准。

提问人：a8730760 时间：2018-07-29 11:23:23
陈总，集团审计中，部分公司在集团层面做分析程序，那这些单位银行函证等其他函证是不是可以不用发。

回答人：chenyiwei
从目前的监管要求来说，恐怕难以避免。而且银行和货币资金科目本身就是高风险的。